---
title: "Capstone DV Shiny"
author: "Dimas Aditya"
date: "2024-06-23"
output: html_document
---

```{r}
#Data Preparation
library(dplyr)
library(lubridate)
library(scales)
library(tidyr)
#visualisasi
library(ggplot2)
library(ggpubr)
library(plotly)
library(glue)
library(treemapify)
#Exporting Plot Statis
library(ggpubr)
library(sf)
library(hrbrthemes)
library(viridis)
```
- Mengetahui data konsumsi energi dunia -> Ambil 10 data negara tertinggi dari rata rata atau total seluruh negara. -> kategori 6
- Melihat potensi pasar energi terbarukan dan nonterbarukan -> Membandingkan antara produksi dan konsumsi dengan melihat rasio atau gapnya -> total kategori  1 dan 6
- Mengetahui komoditas energi nonterbarukan dan terbarukan potensi terbaik -> Membandingkan antara produksi dan konsumsi bedasarkan komoditas dengan melihat rasio atau gapnya -> Mean produksi perkomoditas seluruh negara (2.3.4.5,9 ) dan Mean konsumsi total (6,7) 

Category List
[1] Total energy production                               
[2] Coal and lignite production                           
[3] Refined oil products production                       
[4] Natural gas production                                
[5] Share of wind and solar in electricity production     
[6] Total energy consumption                              
[7] Share of electricity in total final energy consumption
[8] Average emission factor                               
[9] Share of renewables in electricity production         

```{r}
data <- read.csv("data_input/Energydata.csv") 
data
```
```{r}
nrow(data1)
```

```{r}
data <- data %>% 
  #Filter
  #Merubah bentuk ke long format
  pivot_longer(cols = c(X1990 : X2022),
               names_to = "Year",
               values_to = "values")
data
```

```{r}
data$Year <- substr(data$Year, 2,5)
data
```




```{r}
data <- select(data, Country, Category, Year,values)
data
```

```{r}
data <- data %>% 
  mutate(
    Category = as.character(Category),
    values = as.numeric(values),
    Year = ymd(paste0(Year, "-12-31"))
  )
data
```


```{r}
# Menghitung rata-rata values berdasarkan Country, Category, dan Year
average_values <- data %>%
  ungroup() %>%  # Menghilangkan pengelompokan dari hasil summarize sebelumnya
  group_by(Country, Category, Year) %>%
  summarize(avg_value = mean(values, na.rm = TRUE))

# Mengganti NA dengan rata-rata yang sesuai
data1 <- data %>%
  left_join(average_values, by = c("Country", "Category", "Year")) %>%
  mutate(values = ifelse(is.na(values), avg_value, values)) %>%
  select(-avg_value)  # Menghapus kolom avg_value yang tidak diperlukan lagi

# Menampilkan hasil
data1
```
```{r}
exclude_countries <- c("World", "OECD", "Asia", "G7", "BRICS", "Europe", "European Union", "CIS", "America", "North America")

# Filter the dataset
data2 <- data1 %>% 
  filter(!Country %in% exclude_countries)
data2
```

```{r}
data2 <- data2 %>%
  mutate(
    Country = case_when(
      Country == "Czechia"        ~ "Czech Republic",
      Country == "Turkiye"        ~ "Turkey",
      Country == "North America"  ~ "United States Minor Outlying Islands",
      Country == "Latin America"  ~ "Brazil",
      Country == "South Korea"    ~ "Korea, Republic of",
      Country == "Pacific"        ~ "Australia",
      Country == "Africa"         ~ "South Africa",
      Country == "Middle-East"    ~ "Iran",
      Country == "Iran"           ~ "Iran (Islamic Republic of)",
      TRUE                        ~ as.character(Country)
    )
  )
```




1. Mengetahui data konsumsi energi dunia -> Ambil 10 data negara tertinggi dari rata rata atau total seluruh negara. -> kategori 6

```{r}
#Data Energy Consumption Top 10 Countries
datacon_top10 <- data2 %>%
  filter(Category == "Total energy consumption") %>% 
  group_by(Country, Category) %>% 
  summarise(Mean = round(mean(values), digits = 2)) %>% 
  ungroup() %>% arrange(-Mean) %>%  head(10)
datacon_top10
```



```{r}
#Data Energy Production Top 10 Countries
dataemis_top10 <- data2 %>%
  filter(Category == "Total energy production") %>% 
  group_by(Country) %>% 
  summarise(mean_values = mean(values)) %>% 
  ungroup() %>% 
  arrange(-mean_values) %>% head(10)
dataemis_top10
```



```{r}
#Total Data Categories Per Year Per Country
datacatall <- data2 %>%
  filter(Category == "Total energy production") %>% 
  group_by(Country) %>% 
  summarise(Mean = round(mean(values), digits = 2)) %>% 
  ungroup() %>% 
  arrange(-Mean) 
datacatall
```

2. Melihat potensi pasar energi terbarukan dan nonterbarukan -> Membandingkan antara produksi dan konsumsi dengan melihat rasio atau gapnya -> total kategori  1 dan 6


```{r}
#Data Mean Consumtion vs Production Per Year
dataconpro <- data2 %>%
  filter(!Category %in% c("Average emission factor","Coal and lignite production", "Natural gas production", "Refined oil products production", "Share of electricity in total final energy consumption", "Share of renewables in electricity production", "Share of wind and solar in electricity production", "Average emission factor")) %>% 
  group_by(Year,Category) %>%
  summarize(total_values = round(mean(values), digits = 2)) %>%
  arrange(Year,Category)  # Opsional: mengurutkan hasil berdasarkan Year dan Category

# Menampilkan hasil
dataconpro
```

```{r}
#Data Mean Consumtion vs Production Per Year Per Country
dataconpro <- data2 %>%
  filter(!Category %in% c("Average emission factor","Coal and lignite production", "Natural gas production", "Refined oil products production", "Share of electricity in total final energy consumption", "Share of renewables in electricity production", "Share of wind and solar in electricity production", "Average emission factor")) %>% 
  group_by(Category, Year) %>%
  summarize(total_values = round(mean(values), digits = 2)) %>%
  arrange(Year,Category)  # Opsional: mengurutkan hasil berdasarkan Year dan Category

# Menampilkan hasil
dataconpro
```

```{r}
datacon_top10 <- datacon_top10 %>% 
  mutate(labeling = glue ("Category : {Category}
                          Count : {Mean}"))
datacon_top10
```

```{r}
datacon_top10 <- datacon_top10 %>% 
  mutate(labeling = glue ("Category : {Category}
                          Count : {Mean}"))
datacon_top10
```

```{r}

plot1 <- ggplot(datacon_top10, aes(x = Mean, y = reorder(Country, Mean),text = labeling)) +
  geom_col(aes(fill = Mean)) + geom_hline(yintercept = 0) +
  scale_fill_gradient2(low = "#02293b", mid = "#94c3e0", high = "#b3d2e6", midpoint = median(datacon_top10$Mean)) + 
  labs(title = "Global Energy Overtime",
       subtitle = "Top 10 Energy Consumtion",
       caption = "Source: Energdata.info",
       x = NULL, y = NULL) +
  theme(legend.position = "bottom", 
        plot.title = element_text(size = 15, hjust = 0.5),
        plot.subtitle = element_text(size = 8, hjust = 0.5))
plot1
```

```{r}
ggplotly(plot1, tooltip = "text")
```




```{r}
dataconpro <- dataconpro %>% 
  mutate(labeling1 = glue ("Category : {Category}
                          Count : {total_values}
                          Year : {Year}"))
```


```{r}
# Define custom colors
custom_colors <- c("Total energy consumption" = "#3885bb",  # Blue
                   "Total energy production" = "#bdd7e7")  # Grey

# Create the plot with manual colors and points
plot2 <- ggplot(dataconpro, aes(x = Year, y = total_values, color = Category, group = Category)) +
  geom_line(size = 1, alpha = 0.9, linetype = 1) +
  geom_point(aes(text = labeling1), size = 2 ) + 
  scale_color_manual(values = custom_colors) +# Add points for each line
  theme_minimal() +
labs(title = "Global Energy Overtime",
       subtitle = "Production | Consumtion",
       caption = "Source: Energdata.info",
       x = NULL, y = NULL) +
  theme(legend.position = "top", 
        plot.title = element_text(size = 15, hjust = 0.5),
        plot.subtitle = element_text(size = 8, hjust = 0.5)) +
  scale_fill_brewer(palette = "Blues") 
ggplotly(plot2, tooltip = "text")
```


```{r}
ggplotly(plot2, tooltip = "text")
```








```{r}

# Library
# library(streamgraph)
 
# # Create data:
# data <- data.frame(
#   year=rep(seq(1990,2016) , each=10),
#   name=rep(letters[1:10] , 27),
#   value=sample( seq(0,1,0.0001) , 270)
# )
#  
# # Stream graph with a legend
# pp <- streamgraph(data, key="name", value="value", date="year", height="300px", width="1000px") %>%
#   sg_legend(show=TRUE, label="names: ")
```

3. Mengetahui komoditas energi nonterbarukan dan terbarukan potensi terbaik -> Membandingkan antara produksi dan konsumsi bedasarkan komoditas dengan melihat rasio atau gapnya -> Mean produksi perkomoditas seluruh negara (2.3.4) dan Mean konsumsi total (6) 


```{r}
#Data Mean Comodity Vs Consumtion Per Year
datakom <- data2 %>%
  filter(!Category %in% c("Average emission factor", "Share of electricity in total final energy consumption", "Average emission factor", "Total energy production")) %>% 
  group_by(Category, Year) %>%
  summarize(total_values = mean(values, na.rm = TRUE)) %>%
  arrange(Category)  # Opsional: mengurutkan hasil berdasarkan Year dan Category

# Menampilkan hasil
datakom
```

```{r}
datakom <- datakom %>% 
  mutate(labeling = glue ("Category : {Category}
                          Count : {total_values}"))
```

```{r}
# print(head(datakom_filtered))

# Buat plot menggunakan ggplot2
plot3 <- ggplot(datakom, aes(x = Year, y = total_values, fill = Category)) +
  geom_area() + 
  scale_x_date(date_breaks = "5 years", date_labels = "%Y") +
  theme_classic() +
  labs(title = "Global Energy Overtime",
       subtitle = "Energy Production Data",
       caption = "Source: Energdata.info",
       x = "Year", y = NULL) +
  theme(legend.position = "top", 
        plot.title = element_text(size = 15, hjust = 0.5),
        plot.subtitle = element_text(size = 8, hjust = 0.5)) +
  scale_fill_brewer(palette = "Blues")
# Menampilkan plot
ggplotly(plot3)
```

```{r}
datacatall <- data2 %>%
  filter(Category == "Total energy consumption") %>% 
  group_by(Country) %>% 
  summarise(Mean = round(mean(values), digits = 2)) %>% 
  ungroup() %>% 
  arrange(desc(Mean))# Mengurutkan berdasarkan Mean dari yang terbesar ke terkecil

datacatall
```


```{r}
#------------------ read ------------------------#
shapefile_path <- "C:/Dimas/Docs/Me/Algoritma/Material/Capstone/DV/data_input/world_shape_file/TM_WORLD_BORDERS_SIMPL-0.3.shp"
world <- st_read(shapefile_path)
#------------------ join ------------------------#
map_data <- left_join(world, datacatall, by = c("NAME" = "Country"))
```


```{r}
map_data <- map_data %>% 
  mutate(Country = glue ("{NAME}"))
```

```{r}
#------------------ plot ------------------------#
breaks <- pretty_breaks(n = 6)(map_data$Mean)
plot4 <-
  ggplot(map_data) +
  geom_sf(aes(label = Country, fill = Mean)) +
  scale_fill_gradient2(name = NULL,
                       low = "#ffffcc", mid = "#bdd7e7", high = "#08519c",  
                       breaks = breaks) +
  labs(title = "World Energy Consumtion",
    subtitle = NULL,
    caption = "Source: Energdata.info") +                          
  theme_minimal() +
  theme(
    # Legend
    legend.position = "top",                       
    legend.justification = 0.5,                   
    legend.key.size = unit(0.5, "cm"),            
    legend.key.width = unit(1, "cm"),           
    legend.text = element_text(size = 8),         
    legend.margin = margin(),                      
    # Judul dan Subjudul
    plot.title = element_text(size = 20, hjust = 0.5),  
    plot.subtitle = element_text(size = 8, hjust = 0.5)                
  )

ggplotly(plot4)
```

```{r}
plot5 <- ggplot(map_data) +
  geom_sf(aes(fill = Mean, label = NAME), lwd = 0.5, color = "white") +
  scale_fill_gradient2(name = NULL,
                       low = "#ffffcc", mid = "#bdd7e7", high = "#08519c",  # Warna rendah dan tinggi
                       breaks = breaks) +            # Titik-titik breaks
  labs(title = "Global Energy Overtime",
    subtitle = "World Energy Consumtion 1990 - 2022",
    caption = "Source: Energdata.info") +                          
  theme_minimal() +                                # Tema minimal
  theme(
    # Legend
    legend.position = "top",                       # Posisi legenda di atas
    legend.justification = 0.5,                    # Posisi legenda di tengah
    legend.key.size = unit(0.3, "cm"),            # Ukuran kotak kunci legenda
    legend.key.width = unit(1, "cm"),           # Lebar kotak kunci legenda
    legend.text = element_text(size = 5),         # Ukuran teks legenda
    legend.margin = margin(),                      # Margin legenda
    # Judul dan Subjudul
    plot.title = element_text(size = 20, hjust = 0.5),  # Ukuran dan posisi horizontal judul
    plot.subtitle = element_text(size = 8, hjust = 0.5)                # Menghapus subjudul
  )
plot5
```






















